【裁判字號】    98,司,195
【裁判日期】    980930
【裁判案由】    選任臨時管理人
【裁判全文】
臺灣士林地方法院民事裁定               98年度司字第195號
聲  請  人  丁○○
            甲○○
兼上列二人
送達代收人  丙○○    住臺北市.
上列聲請人聲請選任相對人成鑫投資股份有限公司之臨時管理人
事件，本院裁定如下：
    主      文
聲請駁回。
聲請程序費用由聲請人負擔。
    理      由
一、聲請意旨略以：相對人公司原設有董事乙○○、洪政堯、黃
    美麗及監察人許鈞濱等4 人，惟該公司董事洪政堯、監察人
    許鈞濱均因涉訟而無法行使職權。又依法董事會設置董事不
    得少於3 人，然相對人公司扣除董事洪正堯後，僅餘2 名董
    事，且董事長乙○○利用職務之便，為不法情事，實致公司
    及股東權益有受損之虞，聲請人為相對人公司股東，爰依公
    司法第208 條之1 、非訟事件法第183 條之規定，聲請選任
    相對人公司臨時管理人等語。
二、按董事會不為或不能行使職權，至公司有受損害之虞時，法
    院因利害關係人或檢察官之聲請，得選任1 人以上之臨時管
    理人，代行董事長及董事會之職權，但不得為不利於公司之
    行為。公司法第208 條之1 第1 項定有明文。揆其立法意旨
    ，在於公司因董事死亡、辭職或當然解任，致董事會無法召
    開行使職權，或董事全體或大部分均遭法院假處分不能行使
    職權，甚或未遭假處分之剩餘董事消極地不行使職權，致公
    司業務停頓，影響股東權益及國內經濟秩序，故增訂該條規
    定，俾符實際。又依非訟事件法第183 條第2 項規定，利害
    關係人或檢察官依公司法第208 條之1 向法院聲請選任臨時
    管理人，應以書面表明董事會不為或不能行使職權，致公司
    有受損害之虞之事由，並釋明之。
三、經查，相對人公司設有董事乙○○、洪政堯、黃美麗等3 人
    ，且上開董事未有死亡、辭職或當然解任，亦未曾遭法院假
    處分禁止行使職權等情，業據本院依職權調閱相對人公司登
    記卷宗查核無訛。至聲請人主張相對人公司董事洪政堯、乙
    ○○涉嫌違反刑法、證券交易法等情縱認屬實，亦難認相對
    人公司董事會有無法召開行使職權，而致業務停頓，影響股
    東權益及國內經濟秩序之情形，則聲請人以相對人公司部分
    董事涉嫌不法為由，請求選任臨時管理人，與公司法第208
    條之1 要件及立法意旨自有不符。且聲請人經本院通知補正
    相對人公司董事會不為或不能行使職權，致公司有受損害之
    虞之釋明文件，亦迄未提出。從而，聲請人聲請選任相對人
    公司之臨時管理人，自非有據，應予駁回。
四、爰裁定如主文。
中    華    民    國    98    年    9     月    30    日
                  民事第二庭  法  官  馬傲霜
以上正本證明與原本無異。
如對本裁定抗告，應於裁定送達後10日內向本院提出抗告狀。
中    華    民    國    98    年    10    月    2     日
                              書記官  許秋莉


司法院資訊處製作；財團法人民間司法改革基金會備份。
